【裁判字號】    94,訴,1996
【裁判日期】    950216
【裁判案由】    毒品危害防制條例
【裁判全文】
臺灣彰化地方法院刑事判決      九十四年度訴字第一九九六號
公  訴  人  臺灣彰化地方法院檢察署檢察官
被      告  甲○○
                    （現在彰化監獄彰化分監執行中）
上列被告因違反毒品危害防制條例案件，經檢察官提起公訴（九
十四年度毒偵字第四九九二號），及移送併案審理（九十四年度
毒偵字第六一五八號），由本院合議庭裁定依簡式審判程序審理
判決如下：
    主  文
甲○○連續施用第一級毒品，累犯，處有期徒刑壹年月，扣案
之海洛因壹包（淨重零點零陸公克、空包裝重零點伍貳公克）沒
收銷燬之；又連續施用第二級毒品，累犯，處有期徒刑陸月。應
執行有期徒刑壹年捌月，扣案之海洛因壹包（淨重零點零陸公克
、空包裝重零點伍貳公克）沒收銷燬之。
    事  實
一、甲○○前曾於民國九十一年十二月八日，因施用第一級毒品
    案件，經本院以九十一年度訴字第八０四號判處有期徒刑一
    年確定，入監後已於九十三年十月二十一日執行完畢。其又
    曾因施用毒品案件，經先、後二次送執行觀察、勒戒後，均
    經評定無繼續施用毒品之傾向，分別於八十七年十月二十八
    日、同年十一月十一日執行完畢釋放，並由臺灣彰化地方法
    院檢察署檢察官各以八十七年度偵字第九二一六號、八十七
    年度偵字第九八０四號案件為不起訴之處分確定；復因上開
    經本院九十一年度訴字第八０四號判處罪刑確定之施用第一
    級毒品犯行，經送執行強制戒治，並於九十二年十一月五日
    執行完畢；再因施用第二級毒品案件，於九十四年八月一日
    經本院員林簡易庭以九十四年度員簡字第一九三號判處有期
    徒刑三月，得易科罰金確定（尚未執行完畢）。詎仍不知警
    惕，於上開強制戒治於九十二年十一月五日執行完畢後之五
    年內，又另行基於施用第一級毒品海洛因之概括犯意，自九
    十四年三月間某日起至同年十二月三日止，以平均一天施用
    一、二次之量，在其位於彰化縣社頭鄉泰安村石坑二巷十三
    號住處，以將少許海洛因粉末摻入香煙內點火吸用之方式，
    連續施用第一級毒品海洛因多次。又另行基於施用第二級毒
    品甲基安非他命（起訴書誤載為安非他命）之概括犯意，自
    九十四年八月五日起至同年八月二十三日下午九時許止，以
    平均二、三天施用一次之量，在其上址住處，以將少許甲基
    安非他命放入玻璃球內，以火燒烤再吸其煙霧之方式，連續
    施用第二級毒品甲基安非他命多次。嗣先於九十四年八月二
    十四日下午一時三十分許，在彰化縣埔心鄉○○村○○路○
    段四０五號前為警查獲；又於九十四年十二月六日上午十一
    時五十分許，為警在彰化縣埔心鄉○○路○段及武聖路口查
    獲，並起出其於同日上午十時許甫購買所得、欲供己施用而
    尚未施用之海洛因一包（淨重零點零六公克、空包裝重零點
    五二公克）扣案。
二、案經彰化縣警察局溪湖分局報請臺灣彰化地方法院檢察署檢
    察官偵查起訴，及由彰化縣警察局員林分局報請臺灣彰化地
    方法院檢察署檢察官偵查後移送併案審理，由本院合議庭裁
    定依簡式審判程序審理。
    理  由
一、訊據被告甲○○對於上揭事實坦承不諱，且有彰化縣衛生局
    煙毒尿液檢驗成績書二件、法務部調查局鑑定通知書一紙在
    卷可稽，並有被告所有欲供己施用而尚未施用之海洛因一包
    （淨重零點零六公克、空包裝重零點五二公克）扣案可佐，
    被告就其有連續施用第一級毒品海洛因及連續施用第二級毒
    品甲基安非他命之自白與事實相符。此外，復有臺灣彰化地
    方法院檢察署刑案資料查註紀錄表、臺灣高等法院被告全國
    前案紀錄表、在監在押全國紀錄表各一份在卷可考，本件事
    證明確，被告犯行洵堪認定。
二、按海洛因係毒品危害防制條例所定之第一級毒品，而甲基安
    非他命則係同條例所定之第二級毒品，均不得非法施用。核
    被告所為，係犯毒品危害防制條例第十條第一項之施用第一
    級毒品罪及同條第二項之施用第二級毒品罪。其為供施用第
    一級毒品及第二級毒品而持有各該級毒品之低度行為，應各
    為施用之高度行為所吸收，均不另論罪。公訴人雖未敘及被
    告自九十四年八月二十三日下午七時許之後起至同年十二月
    三日止之連續施用海洛因之犯行，然上開被告連續施用海洛
    因之犯行，與公訴人起訴書所載被告連續施用海洛因之犯行
    部分，具有連續犯之裁判上一罪關係而為起訴效力所及，本
    院自應併予審判，附此敘明。又被告先後多次之施用第一級
    毒品海洛因及施用第二級毒品甲基安非他命之犯行，均時間
    緊接，犯罪構成要件相同，顯各係基於概括之犯意反覆為之
    ，均為連續犯，應依連續犯之規定，各論以一罪，並均加重
    其刑。被告所犯上開二罪間，犯意各別，罪質互殊，應予分
    論併罰。再被告前曾於九十一年十二月八日，因施用第一級
    毒品案件，經本院以九十一年度訴字第八０四號判處有期徒
    刑一年確定，入監後已於九十三年十月二十一日執行完畢，
    有臺灣彰化地方法院檢察署刑案資料查註紀錄表、臺灣高等
    法院被告全國前案紀錄表各一份在卷可考，其於五年以內再
    犯本件有期徒刑以上之二罪，均為累犯，應依刑法第四十七
    條之規定，各遞加重其刑。爰審酌被告之素行、犯罪之動機
    、目的、施用毒品係戕害自身健康、施用毒品海洛因及施用
    毒品甲基安非他命之期間、次數、所生危害及犯罪後之態度
    等一切情狀，分別量處如主文所示之刑，並定其應執行之刑
    ，以示懲儆。
三、扣案之海洛因一包（淨重零點零六公克、空包裝重零點五二
    公克），屬查獲之毒品，應依毒品危害防制條例第十八條第
    一項前段之規定宣告沒收銷燬之。
據上論斷，應依刑事訴訟法第二百七十三條之一第一項、第二百
九十九條第一項前段，毒品危害防制條例第十條第一項、第二項
、第二十三條第二項、第十八條第一項前段，刑法第十一條前段
、第五十六條、第四十七條、第五十一條第五款，判決如主文。
本案經檢察官高如應到庭執行職務
中    華    民    國  九十五  年  二    月    十六    日
                  刑事第二庭    法  官  李雅俐
以上正本證明與原本無異。
如不服本判決，應於判決送達後十日內，向本院提出上訴狀（須
附繕本）。
中    華    民    國  九十五  年  二    月    十六    日
                                  書記官  陳秀娟
附錄論罪科刑法條：
毒品危害防制條例第十條：
施用第一級毒品者，處六月以上五年以下有期徒刑。
施用第二級毒品者，處三年以下有期徒刑。


司法院資訊處製作；財團法人民間司法改革基金會備份。
